# 关于定向增发的合并问题

提问人：papaxiongdexia 时间：2020-04-11 08:05:33
版主及各位朋友们好，想咨询个问题，A公司是子公司，上市公司，B公司是母公司，非上市公司。A公司对B公司定向增发，增发后，B公司占A公司总股本的40%，B对A形成了控制。至此我有个疑问。现在这个比例40%是B公司占A公司总股本的一个比例，并不是B公司占A公司净资产的比例。那是不是在计算长投的时候我需要按照定向增发的成本与B公司占净资产的比例之间的差额做资本公积？感谢您的回复~

回答人：chenyiwei
B对A是否在本次增发之前就已经有控制？还是本次增发后新取得控制权的？如果是后者，则是同一控制下合并还是非同一控制下合并？

提问人：papaxiongdexia 时间：2020-04-12 08:05:33
B对A是在这次增发之后形成的控制，增发比例为A公司全部股本的30%。在增发之前B公司与A公司不存在任何关系，非同一控制下合并。
增发比例是全部A公司股本的30%。比如B公司购买这部分股票的成本是 5 个亿。但由于形成了控制之后，B公司实际上对A公司享受的净资产的比例也是30%，如果A公司净资产有 50 个亿。那B公司对价 5 个亿与享受A公司净资产的比例的部分 15 个亿，之间的差异是否需要调整我B公司的资本公积？

回答人：chenyiwei
既然是非同一控制下合并，则不需要调整资本公积，直接按所支付的增资款作为投资成本。